

# LUIS PALMA

# PROGRAMADOR JAVA ESTUDIANTE DESARROLLO APLICACIONES WEB

# PERFIL PERSONAL

Reorientando mi carrera profesional al área IT y estudiando el Ciclo de Desarrollo de Aplicaciones Web. He realizado prácticas en Digital House, que han permitido incrementar mi conocimiento y obtener experiencia práctica. Cuento con amplia experiencia laboral en planning, proporcionándome gran capacidad analítica y atención a los detalles; soy, además, una persona orientada a la búsqueda de soluciones y puedo comunicarme en inglés y castellano.

#### DATOS DE CONTACTO

Móvil: 722 812 934 luisarnaldopalma@gmail.com Málaga - España

# CONOCIMIENTOS INFORMÁTICOS

Java Spring

#### **HABILIDADES**

Flexibilidad Adaptabilidad Resolución de problemas Comunicación Proactividad Mejoras de procesos

### **IDIOMAS**

Castellano: nativo Inglés: B2

## OTRAS COMPETENCIAS

Microsoft Office (avanzado) Adobe Illustrator Adobe InDesign Adobe Photoshop

## INFORMACIÓN DE INTERÉS

Carnet de conducir Dispuesto a viajar. Disponibilidad para cambiar de residencia.

#### EXPERIENCIA PROFESIONAL

# DESARROLLADOR WEB FULL STACK Digital House | 05 /2022 - 11/2022

- Proyecto Integrador "Construcciones Castor", realizado en el marco del Curso de Programación Fullstack de Digital House, empleando Node.js, JavaScript, Express, bases de datos, JavaScript para frontAPIs y React.
- Planificación del proyecto, creación y ejecución de un servidor web.
- Gestión de sesiones de usuarios, manejo de conexiones asincrónicas a servicios web e integración con otras plataformas mediante apis.

#### OTRAS EXPERIENCIAS

#### PLANIFICADOR DE PRODUCCIÓN Torraspapel | 10/2021 - 06/2023

- Planifiqué y controlé la fabricación de los negocios de Metalizados y Alto Brillo.
- Gestioné el aprovisionamiento de soporte (materia prima).
- Logré automatizar y optimizar procesos manuales, asegurando mayor exactitud en los programas y en los pedidos de materias primas y mejorando los plazos de los pedidos.

## ANALISTA DE INVENTARIOS - GESTIÓN DE PLANTA Top Brands Pty Ltd | 09/2016 - 03/2017

• Optimicé los procesos operativos y de gestión de inventarios.

# PLANIFICADOR DE PRODUCCIÓN - ANALISTA DE INVENTARIOS GESTAMP | 05 /2011 - 02/2016

- Planifiqué y controlé la fabricación de las áreas de Retrabajo y Soldadura.
- Participé en el desarrollo e implementación de procesos de monitorización de inventario, investigación de variaciones e implementación de acciones correctivas.
- Gestioné KPIs.

#### PLANIFICADOR DE PRODUCCIÓN - ANALISTA DE INVENTARIOS Piero SAIC | 03/2008 - 05/2011

- Planifiqué y controlé la fabricación de las áreas de Resortería, Espumado, Almohadas, Armado de colchones y Sommiers.
- Analicé inventarios, investigando variaciones e implementando acciones correctivas.
- Gestioné KPIs.
- Simplifiqué el proceso de la planificación y control de la fabricación mediante el uso de la suite de Office.

# **FORMACIÓN**

CIFP de Aprendizajes Virtuales y Digitalizados, BirtLH - Áraba Desarrollo de Aplicaciones Web Duración: 2.000 horas (0g /2022 - actualidad) CENTRO EUROPEO DE POSTGRADO - Madrid

Diplomado en Control de Producción y Gestión Logística Duración: 380 horas (2021 - 2022)

DIGITAL HOUSE (Buenos Aires) Desarrollo web full stack Duración: 450 horas (05 /2022 - 11/2022)